---
title: "Relatório Disciplina de R - Análises de Dados relacionados à Saúde"
author: "Ana Carolina, Ana Cecília, Karol, Laila, Nathan e Thaís"
date: "01/09/2021"
output: 
    html_document:
        highlight: textmate
        theme: flatly
        number_sections: yes
        toc: yes
        toc_float: 
            collapsed: yes
            smooth_scroll: no
---


# Contextualização
  
DESCREVER O BANCO DE DADOS  

  
# Metodologia

## Carregando as bibliotecas utilizadas
```{r pacotes, warning = FALSE, message = FALSE}
library(readr)
library(tidyverse)
library(lemon)
library(cowplot)
library(rmarkdown)
```
  
  
## Carregando os bancos de dados
```{r carregamento do banco de dados, warning = FALSE, message = FALSE}
child_mortality <- read_csv("child_mortality_0_5_year_olds_dying_per_1000_born.csv")
health_spending <- read_csv("total_health_spending_percent_of_gdp.csv")
vacc_rate <- read_csv("vacc_rate.csv")
medical_doctors <- read_csv("medical_doctors_per_1000_people.csv")
life_expectancy <- read_csv("life_expectancy_years.csv")
```  
  
  
## Colocando o nome da primeira coluna como 'Country'
````{r modificação da primeira coluna dos arquivos}
colnames(child_mortality)[1] <- "Country"
colnames(health_spending)[1] <- "Country"
colnames(vacc_rate)[1] <- "Country"
colnames(medical_doctors)[1] <- "Country"
colnames(life_expectancy)[1] <- "Country"
```
  
  
## Filtrando o banco de dados por países da América Latina e por ano
```{r filtrando o banco de dados}
cm <- child_mortality[,c("Country", '1959':'2009')]
cm <- cm %>% filter(stringr::str_detect(Country, 'Brazil|Argentina|Bolivia|Colombia|Peru|Uruguay|Paraguay|Venezuela|Suriname|Ecuador|Guyana'))
hs <- health_spending[,c("Country", '1999':'2009')]
hs <- hs %>% filter(stringr::str_detect(Country, 'Brazil|Argentina|Bolivia|Colombia|Peru|Uruguay|Paraguay|Venezuela|Suriname|Ecuador|Guyana'))
md <- medical_doctors[,c("Country",'1959':'2009')]
md <- md %>% filter(stringr::str_detect(Country, 'Brazil|Argentina|Bolivia|Colombia|Peru|Uruguay|Paraguay|Venezuela|Suriname|Ecuador|Guyana'))
vr <- vacc_rate[,c("Country",'1979':'2009')]
vr <- vr %>% filter(stringr::str_detect(Country, 'Brazil|Argentina|Bolivia|Colombia|Peru|Uruguay|Paraguay|Venezuela|Suriname|Ecuador|Guyana'))
lf <- life_expectancy[,c("Country", '1959':'2009')]
lf <- lf %>% filter(stringr::str_detect(Country, 'Brazil|Argentina|Bolivia|Colombia|Peru|Uruguay|Paraguay|Venezuela|Suriname|Ecuador|Guyana'))
```
  
  
## Juntando os bancos de dados em um só arquivo
```{r juntando os bancos de dados}
db_joined <- lapply(1:5, function(x){vetores <- list(cm, hs, lf, md, vr); 
xtype <- c("cm", "hs", "lf", "md", "vr"); 
vetores[[x]] %>% mutate(type = xtype[x])}) %>% 
    bind_rows() %>%  select(Country, type, everything()) %>%  
    pivot_longer(cols = -c("Country", "type"), names_to = "ano", values_to = "valores")
```
  
  
## Visualização do banco de dados formatado
```{r}
paged_table(db_joined)
```
  
  
## Geração dos gráficos por país
### Child Mortality
```{r geração dos gráficos 1}
cm_plot <-
    db_joined %>% filter(type == "cm") %>% 
    ggplot(aes(x=as.integer(ano), y= valores, col= Country), data = .) + 
    geom_smooth() +
    labs(title = "Child Mortality", 
         x = "", 
         y = "Death per 1,000 live births",
         subtitle = "Death of children under five years of age per 1,000 live births") +
    theme(plot.title = element_text(vjust = 0.5, hjust = 0.5, face = "bold", size = 15),
          axis.title.y = element_text(margin = margin(t = 0, r = 10, b = 0, l = 0)),
          axis.title.x = element_text(margin = margin(t = 10, r = 0, b = 0, l = 0)),
          axis.text.x = element_text(angle = 90, vjust = 0.5),
          legend.title.align = 0.5,
          plot.subtitle = element_text(hjust=0.5, size = 9))


```
  
### Health spending
```{r geração dos gráficos 2}
hs_plot <-
    db_joined %>% filter(type == "hs") %>% 
    ggplot(aes(x=as.integer(ano), y= valores, col= Country), data = .) + 
    geom_smooth() +
    labs(title = "Total Health Spending",
         x = "",
         y = "(% of GDP)",
         subtitle = "Sum of public and privite health expenditure as a percentage of GDP",
         caption = "GDP: Gross domestic product") +
    theme(plot.title = element_text(vjust = 0.5, hjust = 0.5, face = "bold", size = 15),
          axis.title.y = element_text(margin = margin(t = 0, r = 10, b = 0, l = 0)),
          axis.title.x = element_text(margin = margin(t = 10, r = 0, b = 0, l = 0)),
          axis.text.x = element_text(angle = 90, vjust = 0.5),
          legend.title.align = 0.5,
          plot.subtitle = element_text(hjust=0.5, size = 9))
```
  
### Life expectancy
```{r geração dos gráficos 3}
lf_plot <-
    db_joined %>% filter(type == "lf") %>% 
    ggplot(aes(x=as.integer(ano), y= valores, col= Country), data = .) + 
    geom_smooth() +
    labs(title = "Life Expectancy",
         x = "",
         y = "Years",
         subtitle = "Years that a newborn child would live if current mortality patterns were to stay the same") +
    theme(plot.title = element_text(vjust = 0.5, hjust = 0.5, face = "bold", size = 15),
          axis.title.y = element_text(margin = margin(t = 0, r = 10, b = 0, l = 0)),
          axis.title.x = element_text(margin = margin(t = 10, r = 0, b = 0, l = 0)),
          axis.text.x = element_text(angle = 90, vjust = 0.5),
          legend.title.align = 0.5,
          plot.subtitle = element_text(hjust=0.5, size = 9))
```
  
### Medical doctors
```{r geração dos gráficos 4}
md_plot <-
    db_joined %>% filter(type == "md") %>% 
    ggplot(aes(x=as.integer(ano), y= valores, col= Country), data = .) + 
    geom_smooth() +
    labs(title = "Medical Doctors",
         x = "",
         y = "Medical doctors per 1000 people",
         subtitle = "Physicians included generalist and specialist medical doctors practitioners") +
    theme(plot.title = element_text(vjust = 0.5, hjust = 0.5, face = "bold", size = 15),
          axis.title.y = element_text(margin = margin(t = 0, r = 10, b = 0, l = 0)),
          axis.title.x = element_text(margin = margin(t = 10, r = 0, b = 0, l = 0)),
          axis.text.x = element_text(angle = 90, vjust = 0.5),
          legend.title.align = 0.5,
          plot.subtitle = element_text(hjust=0.5, size = 9))
```
  
### Vaccination rate
```{r geração dos gráficos 5}
vr_plot <-
    db_joined %>% filter(type == "vr") %>% 
    ggplot(aes(x=as.integer(ano), y= valores, col= Country), data = .) + 
    geom_smooth() +
    labs(title = "Vaccination Rate",
         x = "",
         y = "% of vaccinated children",
         subtitle = "Share of one-years-olds who are vaccinated against at least one disease") +
    theme(plot.title = element_text(vjust = 0.5, hjust = 0.5, face = "bold", size = 15),
          axis.title.y = element_text(margin = margin(t = 0, r = 10, b = 0, l = 0)),
          axis.title.x = element_text(margin = margin(t = 10, r = 0, b = 0, l = 0)),
          axis.text.x = element_text(angle = 90, vjust = 0.5),
          legend.title.align = 0.5,
          plot.subtitle = element_text(hjust=0.5, size = 9))
```
  
  
## Extraindo a legenda de um dos gráficos para usar posteriormente
```{r extraindo legenda, warning = FALSE, message = FALSE}
legend <- g_legend(cm_plot + theme(legend.position='left'))
```  
  
  
## Gerando o gráfico
```{r grafico, eval = FALSE, warning = FALSE, message = FALSE}
plot_grid(cm_plot + 
                  theme(legend.position='hidden'), 
              lf_plot + 
                  theme(legend.position='hidden'),
              md_plot + 
                  theme(legend.position='hidden'), 
              hs_plot + 
                  theme(legend.position='hidden'), 
              vr_plot + 
                  theme(legend.position='hidden'),
              labels = c("a", "b", "c", "d", "e"),
              label_fontface = "italic",
              ncol =2,
              legend)
```  
  
  
# Resultados
DESCREVER OS RESULTADOS OBTIDOS
  
  
```{r grafico imagem, echo = FALSE, warning = FALSE, message = FALSE}
plot_grid(cm_plot + 
                  theme(legend.position='hidden'), 
              lf_plot + 
                  theme(legend.position='hidden'),
              md_plot + 
                  theme(legend.position='hidden'), 
              hs_plot + 
                  theme(legend.position='hidden'), 
              vr_plot + 
                  theme(legend.position='hidden'),
              labels = c("a", "b", "c", "d", "e"),
              label_fontface = "italic",
              ncol =2,
              legend)
```  